【裁判字號】    89,易,1845
【裁判日期】    900118
【裁判案由】    贓物
【裁判全文】
臺灣彰化地方法院刑事判決                        八十九年度易字第一八四五號
    公  訴  人  臺灣彰化地方法院檢察署檢察官
    被      告  乙○○
右列被告因物案件，經檢察官提起公訴（八十九年度偵字第七二五三號)，本院判
決如左：
    主  文
乙○○收受贓物，處有期徒刑參月，如易科罰金以佰元折算壹日。
    事  實
一、乙○○犯有恐嚇罪之前科，仍不知警惕，為求機車代步，於民國八十九年八月十
    一日，在南投縣草屯鎮大觀市場，明知林明春（另案偵辦中）所交付之未懸掛車
    牌號碼、引擎號碼為一二八七０五號機車係來路不明之贓車（係鍾秀嬌所有，於
    八十九年八月五日發現失竊），仍予收受之而騎用，嗣於八十九年九月二十七日
    十時四十分許，乙○○騎上揭贓車後載藍正夫（另案偵辦中）行經彰化縣員林鎮
    ○○路○段三一二號前，為鍾秀嬌之子甲○○察覺，進而報警攔檢查獲。
二、案經彰化縣警察局員林分局報告臺灣彰化地方法院檢察署檢察官偵查起訴。
    理  由
一、訊據被告乙○○固坦承於右揭時、地向林明春借用前開未懸車牌、引擎號碼為一
    二八七０五號機車使用之事實，惟矢口否認涉有收受贓物之犯行，並辯稱：伊收
    受借用之初，並不知情該機車係贓物云云。然查：前開未懸車牌、引擎號碼為一
    二八七０五號機車係鍾秀嬌所有，惟遭人竊取等情，業據鍾秀嬌之子甲○○於警
    訊時供陳明確，且有贓物認領保管單一紙及照片三幀附卷可資佐證，是前開機車
    係屬贓物無誤。按正當來源車輛必有行車執照或其他來源證明，且其上必懸有車
    牌，否則概屬贓物無誤，而被告自承其借用之初，未見任何合法文件，且該機車
    亦未懸有車牌等語，是足見其於借用收受之初，其主觀上必有贓物之認知，至為
    灼然。綜上，被告所辯，係事後推諉之詞，不可採信。本件事證己臻明確，被告
    之犯行，洵堪認定。
二、核被告乙○○所為，係犯三百四十九條第一項之收受贓物罪嫌。爰審酌被告犯罪
    之動機、方法、手段、所生危害暨犯後坦承犯行等一切情狀，量處如主文所示之
    刑，並諭知易科罰金之折算標準，以示懲儆。
三、據上論斷，應依刑事訴訟法第二百九十九條第一項前段，刑法第三百四十九條第
    一項，罰金罰鍰提高標準條例第一條前段、第二條前段，判決如主文。
本案經檢察官林映姿到庭執行職務。
中      華      民      國    九十    年      一      月      十八      日
                                    臺灣彰化地方法院刑事第三庭
                                            法      官  洪  志  賢
右正本證明與原本無異。
如不服本判決，應於判決送達後十日內，向本院提出上訴狀（須附繕本）。
告訴人或被害人對於判決如有不服具備理由請求檢察官上訴者，其上訴期間之計算係
以檢察官收受判決正本之日期為準。
                                            法院書記官  洪  年  慶
中      華      民      國    九十    年      一      月      二十      日
刑法第三百四十九條
收受贓物者，處三年以下有期徒刑、拘役或五百元以下罰金。
搬運、寄藏、故買贓物或為牙保者，處五年以下有期徒刑、拘役或科或併科一千元以
下罰金。
因贓物變得之財物，以贓物論。


司法院資訊處製作；財團法人民間司法改革基金會備份。
